【裁判字號】    96,訴,1214
【裁判日期】    970630
【裁判案由】    確認所有權存在等
【裁判全文】
臺灣士林地方法院民事判決              96年度訴字第1214號
原      告  乙○○
訴訟代理人  謝天仁律師
複  代理人  王志傑律師
被      告  丙○○
訴訟代理人  許俊仁律師
複  代理人  周俊智律師
被      告  甲○○
            丁○○
上二人共同  江燕偉律師
訴訟代理人
上列當事人間請求確認買賣關係不存在等事件，本院於民國97年
6月4日言詞辯論終結，判決如下：
    主  文
確認被告丙○○與被告甲○○、丁○○間就如附表1 所示不動產
，於民國九十五年五月三十日所為之買賣關係不存在。
被告甲○○、丁○○就前項不動產於民國九十五年六月十四日以
買賣為原因所為之所有權移轉登記，應予塗銷。
原告其餘之訴及假執行之聲請均駁回。
訴訟費用由被告丙○○負擔五分之二，被告甲○○、丁○○各負
擔五分之一，餘由原告負擔。
    事實及理由
甲、程序方面：
    按訴狀送達後，原告不得將原訴變更或追加，但請求之基礎
    事實同一者，不在此限，民事訴訟法第255 條第1 項第2 款
    定有明文。原告起訴主張被告丙○○於民國95年5 月30日，
    與被告甲○○、丁○○通謀，將被告丙○○所有如附表1 所
    示之不動產（下稱：系爭不動產），以買賣為原因，並於同
    年6 月14日辦理所有權移轉登記予被告甲○○、丁○○，為
    此先位聲明請求確認系爭不動產為被告丙○○所有，並請求
    回復登記；另備位聲明請求撤銷被告間系爭不動產之買賣契
    約及所有權移轉行為，並塗銷所有權移轉登記。嗣復本於上
    開同一基礎事實，於訴狀送達後之96年12月28日、97年1 月
    2 日，就上開先位聲明變更及追加訴為確認被告間就系爭不
    動產所為之買賣契約、所有權移轉行為不存在，被告甲○○
    、丁○○並應將系爭不動產所有權移轉登記予以塗銷，另連
    帶給付原告新臺幣（下同）67萬5,000 元，及法定遲延利息
    。雖被告表示不同意原告所為聲明之變更、追加，惟與已訴
    部分既為同一基礎原因事實，依上開民事訴訟法第255 條第
    1 項第2 款規定，於法尚無不合，自應予准許。
乙、實體方面：
一、原告主張：原告執有被告丙○○所簽發，票面金額各為22萬
    5,000 元之本票30張。其中自94年7 月1 日起，如附表2 所
    示本票10張，合計金額225 萬元，經原告提示而未獲付款。
    原告執其中如附表2 編號8-10所示3 張本票向本院聲請裁定
    准予強制執行，經本院於95年4 月18日以95年度票字第6652
    號裁定准許。詎被告丙○○明知其對原告負有上開債務，為
    規避強制執行，與其妻、姊即被告甲○○、丁○○通謀，將
    其所有之系爭不動產，以95年5 月30日成立買賣關係為原因
    ，於同年6 月14日辦理所有權移轉登記予被告甲○○、丁○○。被告間就系爭不動產所為買賣契約及所有權移轉，均係
    通謀而為虛偽之意思表示，應屬無效。又被告為免遭強制執
    行，以上開通謀行為移轉系爭房地所有權，使原告強制執行
    無著，應屬共同以背於善良風俗之方法，加損害於原告之債
    權。為此訴請確認被告間就系爭不動產於95年5 月30日所為
    之買賣行為，及同年6 月14日所為之所有權移轉行為不存在
    ，並依民法第242 條、第179 條規定，訴請被告甲○○、丁○○塗銷前開95年6 月14日所為所有權移轉登記，另本於侵
    權行為法律關係，依民法第184 條第1 項後段、第18 5條之
    規定，請求被告連帶賠償原告所受損害。又縱被告間所為上
    揭行為非通謀虛偽意思表示，然被告丙○○與甲○○、丁○○對被告丙○○因前開本票債務遭原告聲請強制執行，應甚
    明瞭，故被告甲○○、丁○○亦應明知渠等間所為前開有償
    買賣、物權移轉行為，害及原告之債權，原告自得依民法第
    244 條第2 項規定，訴請撤銷被告間所為前開買賣、所有權
    權移轉行為，塗銷所有權移轉登記等語。並為先位聲明求為
    判決：(一)確認被告丙○○與甲○○、丁○○間就如附表1 所
    示不動產，於95年5 月30日所為之買賣關係，及95年6 月14
    日所為之所有權移轉行為不存在。(二)被告甲○○、丁○○就
    前項不動產於95年6 月14日以買賣為原因所為之所有權移轉
    登記，應予塗銷。(三)被告應連帶給付原告67萬5,000 元，及
    自追加聲明狀繕本送達翌日起至清償日止，按年息6 ％計算
    之利息。(四)第(三)項聲明，願供擔保，請准宣告假執行。另為
    備位聲明：(一)被告間於95年5 月30日，就系爭不動產所為之
    買賣行為，及同年6 月14日以買賣為登記原因所為之所有權
    移轉登記行為，應予撤銷。(二)被告甲○○、丁○○應將系爭
    不動產以買賣為原因之所有權移轉登記應予塗銷。
二、被告丙○○則以：系爭不動產乃被告丙○○以300 萬元之價
    額出售予被告甲○○、丁○○，且該價金亦已如數支付，被
    告丙○○亦將系爭不動產移轉登記完畢，雙方確有移轉系爭
    房地應有部分所有權之意思。因系爭不動產僅係應有部分3
    分之1 ，故購買者尚須與他人共有，一般人必無購買意願，
    則其價值必遠低於一般市場行情。又被告丙○○於95年3 月
    起，已就原告所指之票據債權，陸續提起確認本票債權不存
    在之訴訟，是被告丙○○於辦理系爭不動產所有權移轉登記
    時，當無應負相關本票責任之認知，自遑論有損害本票債權
    人權利之意思。再原告就被告間移轉系爭不動產之行為，已
    提出塗銷該移轉所有權登記而回復原狀之請求，且本案並無
    不能回復原狀之情事，是原告就同一事件另請求損害賠償，
    應屬無據等語，資為抗辯。並聲明：(一)原告之訴及假執行之
    聲請均駁回。(二)如受不利之判決，請准供擔保後，免為假執
    行之宣告。
    被告甲○○、丁○○則以：系爭不動產原係被告甲○○、丁○○所共同購買，惟當時因被告丙○○欲辦理外國簽證，需
    提出資力證明，遂將系爭不動產登記予被告丙○○。嗣被告
    丙○○至大陸經商，因恐其另結新歡，影響被告甲○○、丁○○有關系爭不動產之權益，故要求被告丙○○返還系爭不
    動產，然被告丙○○以其有資金需求，故協議由被告甲○○
    、丁○○各以150 萬元將系爭不動產買回。被告間確有價金
    之給付及所有權之移轉，當為真實之買賣，被告甲○○、丁○○亦均不知原告與被告丙○○間有前開票據債務關係。又
    系爭不動產係在汐止淹水災區，既無裝潢，且有漏水、鋼筋
    外露情形，被告甲○○、丁○○以300 萬元購買系爭不動產
    ，對價並無不當。再原告就被告間移轉系爭不動產所有權之
    行為，既已提起塗銷所有權移轉登記及回復原狀之請求，復
    無不能回復原狀之情事，是原告另請求損害賠償，應屬無據
    等語，資為抗辯。並聲明：(一)原告之訴及假執行之聲請均駁
    回。(二)如受不利之判決，願供擔保請准宣告免為假執行。
三、兩造不爭執之事實：
  (一)原告執有被告丙○○所簽發，如附表所2 所示本票10紙，合
    計金額225 萬元，經原告提示而未獲付款。原告執其中如附
    表2 編號8-10所示3 張本票向本院聲請裁定准予強制執行，
    本院於95年4 月18日以95年度票字第6652號裁定准許，並經
    本院95年度抗字第74號於95年7 月5 日駁回抗告，同年8 月
    4 日駁回再抗告確定。
  (二)被告丙○○就如附表2 所示10張本票，對原告提起確認本票
    債權不存在之訴，經本院內湖簡易庭以95年度湖簡字第218
    號、第251 號，判決駁回，上訴後經本院96年度簡上字第13
    8 號判決、最高法院97年度臺簡上字第3 號裁定駁回上訴確
    定（本院卷二第41頁）。
  (三)被告丙○○將其所有之系爭不動產，以95年5 月30日成立買
    賣關係為原因，於同年6 月14日辦理所有權移轉登記予被告
    甲○○、丁○○，被告甲○○、丁○○各受移轉應有部分6
    分之1 （本院卷一第41-61 頁）。被告丙○○與甲○○為夫
    妻關係，與丁○○及訴外人蘇秀燕為姊弟關係（本院卷一第
    63頁）。
四、按確認法律關係之訴，非原告有即受確認判決之法律上利益
    者，不得提起之，民事訴訟法第247 條定有明文。所謂即受
    確認判決之法律上利益，須因法律關係之存否不明確，致原
    告在私法上之地位有受侵害之危險，而此危險得以對於原告
    之確認判決除去之者，即足當之。原告主張其為被告丙○○
    之債權人，經原告以上開本票裁定為執行名義，聲請執行被
    告丙○○於訴外人中亞興業股份有限公司（以下簡稱：中亞
    公司）之股份、中行光電科技有限公司之出資，均無結果，
    有原告所提本院及臺灣板橋地方法院民事執行處通知在卷可
    稽（本院卷一第24-28 頁），並經本院調取本院95年度執莊
    字第27732 號執行案卷核閱屬實，而依本院查詢稅務電子閘
    門財產所得調件明細表（本院卷一第31、32頁），經核被告
    丙○○除上開股份、出資外，已無其他足資清償上開債務之
    財產，被告間就系爭不動產是否出於通謀虛偽意思表示而為
    買賣、移轉，關乎系爭不動產是否仍為被告丙○○所有而得
    為原告強制執行之標的，原告自有確認被告間系爭不動產買
    賣契約關係是否存在之確認利益，合先敘明。
五、次按消極確認之訴，經確定判決，認法律關係成立予以駁回
    時，就該法律關係之成立即有既判力。最高法院著有22年上
    字第3895號判例可資參照。為訴訟標的之法律關係，於確定
    之終局判決中已經裁判者，就該法律關係即有既判力，當事
    人雖僅於新訴訟用作攻擊防禦方法，法院亦不得為反於確定
    判決意旨之裁判。亦同院30年上字第8 號、42年臺上字第13
    06號判例意旨所明揭。如前三、(二)所述，被告丙○○就如附
    表2 所示10張本票，對原告提起確認本票債權不存在之訴，
    業經判決駁回確定，依前揭判例意旨，此一消極確認之訴於
    原告與被告丙○○間，就上開票據債權債務存在即有既判力
    ，原告為被告丙○○之票據債權人之事實，本院於原告與被
    告丙○○間，即不得為相異之裁判。又被告甲○○、丁○○
    對原告是否為被告丙○○債權人乙節，為不知之陳述而未為
    其他爭執（本院卷一第65頁），是原告確為被告丙○○債權
    人之債權人，應可認定。
六、至原告主張被告間系爭不動產買賣契約係出於通謀虛偽意思
    表示而為乙節，固為被告所否認，並以上揭情詞置辯，惟查
    ：
  (一)被告丙○○係於78年8 月4 日取得系爭不動產之所有權，被
    告甲○○、丁○○亦於同時取得同一不動產之其餘應有部分
    ，有本院依職權調取之系爭買賣登記案卷所附土地、建物所
    有權狀在卷可稽（本院卷一第56-61 頁）。迄至95年6 月間
    ，被告丙○○取得系爭不動產已達15年之久，且婚姻及家庭
    關係正常、住所仍設系爭不動產之際，竟因不明原因，突將
    系爭不動產移轉其關係至為親近之妻、姐，時機復為原告與
    被告丙○○就如附表2 所示票據訴訟糾葛方殷之際，其動機
    及目的自值商榷。
  (二)次查，系爭不動產係1 至5 層，總面積207.02平方公尺之別
    墅，位於台北縣汐止市金龍湖地區，建物前方正面對金龍湖
    ，近金龍國小及夢想社區，生活機能完善，且商圈發展成熟
    ，屬湖岸第1 排別墅，景觀視野佳，95年5 月間合理之交易
    價格應為702 萬6,335 元，有本院囑託「柏登不動產估價師
    事務所」不動產估價師許高銓製作之估價報告書在卷可稽（
    本院卷二第51、57頁參照）。上開鑑定人就系爭不動產所為
    估價，為被告間買賣價格300 萬元2 倍有餘，足徵被告間之
    買賣確與合理市價有悖。雖被告辯稱系爭不動產係應有部分
    之買賣，一般人並無購買意願，價值應低於一般行情云云。
    查基於與不相熟之共有人共有一物，管理、占有取得均有不
    便等考量，應有部分拍賣價格低於市價之現象，於強制執行
    之拍賣程序或屬有之，惟系爭不動產並非遭強制執行拍賣，
    共有人與被告丙○○復為至親之夫妻、姊弟關係，原有共有
    關係已維持15年之久，共有物之管理當無窒礙，被告丙○○
    復未主張、舉證有特殊資金需求，則其何以願甘受數百萬元
    損害之不利益，將系爭不動產賤價出售予同居一處、共同生
    活之配偶及關係密切之胞姐，並繼續居住其內，殊難理解。
  (三)再查，關於被告價金之交付、受領，係於95年6 月8 日，先
    自被告丙○○擔任董事長、被告甲○○擔任董事之中亞公司
    帳戶，由被告丙○○代表中亞公司領取150 萬元後，轉帳存
    入被告甲○○於華南商業銀行（以下簡稱：華南銀行）帳戶
    內，同日被告甲○○再將150 萬元匯款轉存至被告丙○○於
    華南銀行帳戶，被告丙○○旋於翌日即95年6 月9 日將150
    萬元轉帳至訴外人即其另一胞姐蘇秀燕華南銀行帳戶，蘇秀
    燕復於同日匯款轉帳150 萬元至被告丁○○之臺灣銀行民權
    分行帳戶，再由被告丁○○開立面額150 萬元、發票日95年
    6 月11日之支票交付被告丙○○，並經被告丙○○於95年6
    月13日在上開華南銀行帳戶提示兌現，翌日（95年6 月14日
    ）被告丙○○復再轉帳至蘇秀燕帳戶，此有原告所提中亞公
    司基本資料，及本院函詢所復之華南銀行汐止分行96年12月
    31日（96）華汐字第60 8號函暨檢附被告丙○○之帳戶存款
    往來明細及取款憑條影本在卷可查（見本院卷一第100-105
    頁）、同分行97年1 月22日（97）華汐字第27號函暨檢附之
    存款取款憑條、提出交換票據明細表影本（見本院卷一第14
    4-150 頁）、臺灣銀行民權分行97年1 月22日民權營字第09
    750000 521號函暨檢附之交易明細查詢表、支票影本（見本
    院卷一第138-143 頁）、97年3 月18日民權營字第09750001
    841 號函暨檢附之匯款明細（見本院卷二第44-45 頁）附卷
    可稽。依上開匯款過程，被告甲○○、丁○○購買系爭不動
    產之「300 萬元」價金，實則僅係被告丙○○擔任董事長之
    中亞公司匯出之150 萬元，於中亞公司－甲○○－丙○○－
    蘇秀燕－丁○○－丙○○－蘇秀燕之資金流動而已。至被告
    甲○○雖提出88年2 月1 日曾貸與中亞公司150 萬元之貨款
    資料，然被告甲○○為中亞公司股東、董事，其夫即被告丙○○為股東、董事長，其時2 人股份占總股數2 萬股中之1
    萬2,291 股，個人與公司間關係密切，衡情股東與公司間應
    有相當之往來，88年2 月1 日匯款是否為「借貸」？何以無
    利息計付？其間7 年餘有無返還或其他往來？因無中亞公司
    完整帳務資料，本難窺全貌，然被告丙○○適於其時安排中
    亞公司償還被告甲○○150 萬元，以供被告甲○○向被告丙○○購買系爭不動產，此等刻意釜鑿痕跡亦足令人懷疑其真
    實性，遑論該150 萬元於95年6 月8 日至同月14日短短6 日
    期間，反覆於相關帳戶即時存入、即時領取及循環流通之現
    象，在在均與常情有悖，且足彰顯被告丙○○刻意規避帳戶
    存款遭強制執行之圖。而除被告甲○○就中亞公司匯款至其
    帳戶原因略事說明外，其餘蘇秀燕與被告丁○○、丙○○之
    金錢往來原因關係，被告於原告質疑後，並未能為其他主張
    及舉證，自堪存疑。
  (四)又關於系爭不動產之買賣原因，被告甲○○、丁○○謂係伊
    等所共同購買，惟當時因被告丙○○欲辦理外國簽證，需提
    出資力證明，乃將系爭不動產登記予被告丙○○。嗣被告丙○○至大陸經商，因恐其另結新歡，影響被告甲○○、丁○○有關系爭不動產之權益，故要求被告丙○○返還系爭不動
    產，然被告丙○○以其有資金需求，故協議由被告甲○○、
    丁○○各以150 萬元將系爭不動產買回云云。惟被告丙○○
    對上情則未置片語，僅云雙方確有移轉系爭房地應有部分所
    有權之意思。被告甲○○、丁○○就其主張上開情節，並未
    舉證以實其說，且如其等所述財力證明之事為真實，被告甲○○、丁○○本為系爭不動產之所有權人，何以協助被告丙○○辦理「借名登記」後，反需向被告丙○○以300 萬元「
    買回」，亦顯與常情不符。又所謂被告丙○○之資金需求，
    如上(三)所述，亦僅係150 萬元在相關當事人間流通，最後仍
    因不明原因進入被告丙○○之姐蘇秀燕帳戶，是被告甲○○
    、丁○○所辯，亦核與事實有所出入。
  (五)綜上，被告間系爭買賣契約、所有權移轉雖有合意之外觀，
    然此項合意綜酌以上各情，其為通謀虛偽意思表示而為，應
    堪認定。
七、按表意人與相對人通謀而為虛偽意思表示者，其意思表示無
    效。民法第87條第1 項定有明文。查被告間就系爭房地應有
    部分之買賣契約既均為通謀，已如前述，依據前開規定該等
    行為應屬無效。是原告請求確認被告間於95年5 月30日就系
    爭房地應有部分所為之買賣契約不存在，即有理由，應予准
    許。至原告另訴請確認所有權移轉行為不存在部分，因原告
    就此部分已對被告甲○○、丁○○訴請塗銷，亦即主張被告
    間所有權移轉行為不存在之「給付」效果（詳後），自無單
    獨就此物權行為另為確認不存在之確認利益，應就原告此部
    分確認請求予以駁回。
八、次按因故意以背於善良風俗之方法，加損害於他人者，負損
    害賠償責任；負損害賠償責任者，除法律另有規定或契約另
    有訂定外，應回復他方損害發生前之原狀。民法第184 條第
    1 項後段、第213 條第1 項分別定有明文。債務人欲免其財
    產被強制執行，與第三人通謀而為虛偽意思表示，將其所有
    不動產為第三人設定抵押權者，債權人可依侵權行為之法則
    ，請求第三人塗銷登記，亦可行使代位權，請求塗銷登記。
    二者之訴訟標的並不相同。亦為最高法院73年臺抗字第472
    號判例意旨所明揭。如上所述，被告以通謀虛偽意思表示之
    背於善良風俗方式，致原告對被告丙○○債權無法滿足而加
    損害於原告，原告本於侵權行為法則，依上開規定，訴請被
    告甲○○、丁○○塗銷系爭不動產於95年6 月14日所為所有
    權移轉登記，自屬有據，應予准許。又原告就同一聲明本於
    侵權行為法律關係所為請求既經准許，其另主張依民法第24
    2 條規定，代位被告丙○○依不當得利法律關係，訴請被告
    甲○○、丁○○塗銷系爭不動產所有權移轉登記，即無再予
    審酌必要。
九、又按關於侵權行為賠償損害之請求權，以實際上受有損害為
    成立要件，最高法院著有48年台上字第680 號判例可資參照
    。查原告訴請確認被告間就前揭通謀行為均為無效，且被告
    甲○○、丁○○應塗銷系爭房地應有部分所有權移轉登記，
    既均經准許，該登記塗銷後，系爭房地應有部分自回復為被
    告丙○○所有，並足已回復原告主張損害發生前之原狀，是
    難謂原告仍受有損害。原告訴請被告應就上開通謀虛偽意思
    表示行為，連帶賠償67萬5,000 元，即難認為有理由，應予
    駁回；原告此部分之訴既經駁回，其假執行之聲請即失所依
    據，應併予駁回。
十、從而，原告主張被告間系爭不動產買賣關係，係出於通謀虛
    偽意思表示而為，訴請確認被告間就系爭不動產，於95年5
    月30日所為之買賣關係不存在；另本於侵權行為法律關係，
    訴請被告甲○○、丁○○就上開不動產於95年6 月14日以買
    賣為原因所為之所有權移轉登記，予以塗銷，為有理由，應
    予准許，逾上開准許部分之請求，即為無理由，應予駁回。
十一、原告訴請塗銷系爭不動產移轉登記部分，其先位之訴既經
      准許，則其備位聲明即無審酌必要。又本件事證已臻明確
      ，其餘兩造、主張、陳述暨所提之證據，經審酌均與本院
      前揭判斷不生影響，爰不一一詳予論述，附此敘明。
十二、據上論結，本件原告之訴一部有理由，一部無理由，依民
      事訴訟法第79條、第85條第1 項，判決如主文。
中    華    民    國    97    年    6     月    30    日
                  民事第二庭  法  官  王本源
以上正本證明與原本無異。
如對本判決上訴，應於判決送達後20日內向本院提出上訴狀。
中    華    民    國    97    年    7     月     7    日
                              書記官  陳淑女
附表１：
┌─┬─────────────────────────┬─┬──────┬───────┬──────────┐
│編│      土          地          坐          落      │地│面        積│權          利│                    │
│  ├───┬────┬───┬───┬────────┤  ├──────┤              │備              註  │
│號│縣  市│鄉鎮市區○  段  ○○  段│  地        號  │目│  平方公尺  │範          圍│                    │
├─┼───┼────┼───┼───┼────────┼─┼──────┼───────┼──────────┤
│１│臺北縣│汐止市  │ 社后 │社后頂│    92-63       │建│    238     │    3分之1    │移轉6分之1予甲○○  │
│  │      │        │      │      │                │  │            │              │移轉6分之1予丁○○  │
└─┴───┴────┴───┴───┴────────┴─┴──────┴───────┴──────────┘
┌─┬───┬───────┬───────┬───────┬─────────────────┬───┬──────────┐
│編│      │              │              │建 築 式 樣 主│      建物面積（平方公尺）        │      │                    │
│  │      │              │              │              ├───────────┬─────┤權  利│                    │
│  │建  號│基  地  坐  落│建  物  門  牌│要 建 築 材 料│ 樓    層    面    積 │附屬建物主│      │  備            考  │
│  │      │              │              │              │                      │要建築材料│範  圍│                    │
│號│      │              │              │及 房 屋 層 數│ 合                計 │及用途    │      │                    │
├─┼───┼───────┼───────┼───────┼───────────┼─────┼───┼──────────┤
│１│4180  │臺北縣汐止市社│臺北縣汐止市湖│鋼筋混凝土造5 │1層：48.35            │          │3 分之│移轉6分之1予甲○○  │
│  │      │后段社后頂小段│前街110 巷2 弄│層樓房        │2層：30.38            │          │1     │移轉6分之1予丁○○  │
│  │      │92-63地號     │8號           │              │3層：48.35            │          │      │                    │
│  │      │              │              │              │4層：48.35            │          │      │                    │
│  │      │              │              │              │5層：31.59            │          │      │                    │
│  │      │              │              │              │總面積：207.02        │          │      │                    │
└─┴───┴───────┴───────┴───────┴───────────┴─────┴───┴──────────┘
  附表２
┌─────────────────────────────────────────────────────────┐
│至清償日止利息按年利率百分之六計算                                                                                │
├─┬───────────┬───────────┬───────────┬───────────┬───────┤
│編│發        票        日│票    面    金    額  │到        期        日│  利  息  起  算  日  │票  據  號  碼│
│號│                      │      （新台幣）      │                      │                      │              │
├─┼───────────┼───────────┼───────────┼───────────┼───────┤
│１│92年10月28日          │225,000元             │94年7月1日            │94年7月1日            │TS095271      │
├─┼───────────┼───────────┼───────────┼───────────┼───────┤
│２│92年10月28日          │225,000元             │94年8月1日            │94年8月1日            │TS095272      │
├─┼───────────┼───────────┼───────────┼───────────┼───────┤
│３│92年10月28日          │225,000元             │94年9月1日            │94年9月1日            │TS095273      │
├─┼───────────┼───────────┼───────────┼───────────┼───────┤
│４│92年10月28日          │225,000元             │94年10月1日           │94年10月1日           │TS095274      │
├─┼───────────┼───────────┼───────────┼───────────┼───────┤
│５│92年10月28日          │225,000元             │94年11月1日           │94年11月1日           │TS095275      │
├─┼───────────┼───────────┼───────────┼───────────┼───────┤
│６│92年10月28日          │225,000元             │94年12月1日           │94年12月1日           │TS095501      │
├─┼───────────┼───────────┼───────────┼───────────┼───────┤
│７│92年10月28日          │225,000元             │95年1月1日            │95年1月1日            │TS095503      │
├─┼───────────┼───────────┼───────────┼───────────┼───────┤
│８│92年10月28日          │225,000元             │95年2月1日            │95年2月1日            │TS095504      │
├─┼───────────┼───────────┼───────────┼───────────┼───────┤
│９│92年10月28日          │225,000元             │95年3月1日            │95年3月1日            │TS095505      │
├─┼───────────┼───────────┼───────────┼───────────┼───────┤
│１０│92年10月28日          │225,000元             │95年4月1日            │95年4月1日            │TS095506      │
├─┴───────────┴───────────┴───────────┴───────────┴───────┤
│編號1- 4經本院95年度票字第 377號裁定准予強制執行。                                                                │
│編號5- 7經本院95年度票字第 554號裁定准予強制執行。                                                                │
│編號8-10經本院95年度票字第6652號裁定准予強制執行。                                                                │
└─────────────────────────────────────────────────────────┘


司法院資訊處製作；財團法人民間司法改革基金會備份。
